【裁判字號】    97,訴,4558
【裁判日期】    970829
【裁判案由】    清償借款
【裁判全文】
臺灣臺北地方法院民事判決              97年度訴字第4558號
原      告  臺北富邦商業銀行股份有限公司
法定代理人  乙○○
訴訟代理人  甲○○
被      告  丙○○原名陳惠蘭.
上列當事人間請求清償借款事件，本院於民國97年8 月22日言詞
辯論終結，判決如下：
    主  文
被告應給付原告新臺幣伍拾伍萬零柒佰拾元，及自民國九十
七年二月二日起至清償日止，按年息百分之八‧八計算之利息，
暨自民國九十七年三月四日起至清償日止，逾期在六個月以內部
分，按上開利率百分之十，逾期超過六個月部分，按上開利率百
分之二十計算之違約金。
訴訟費用新臺幣陸仟零陸拾元由被告負擔。
    事實及理由
ㄧ、本件依兩造所訂貸款約定書第14條，合意以本院為管轄第ㄧ
    審法院；又被告經合法通知未於言詞辯論期日到場，核無民
    事訴訟法第386 條各款所列情形，爰依原告之聲請，由其ㄧ
    造辯論而為判決，合先敘明。
二、原告主張被告於民國94年6 月21日與原告簽訂貸款契約書向
    原告借款新臺幣（下同）73萬元，約定借款期間自94年6 月
    27日起至101 年6 月26日止，利息按原告指數型房貸基準利
    率加碼年息7.09% 機動計算（目前為8.8%），以一個月為一
    期，共分84期，依年金法計算月付金，按期於於當月27日定
    額攤還本息，倘遲延還本或付息，即喪失期限利益，其債務
    視為全部到期，除仍依兩造約定之借款利率計付遲延利息外
    ，其本金自到期日起，利息自繳息日起，逾期在6 個月以內
    部分，按上開約定利率10% ，逾期超過6 個月部分，按上開
    約定利率20% 計算違約金。詎被告僅還款至97年2 月1 日即
    未再清償，依約其債務已視為全部到期，尚有550,733 元及
    按上開約定利率計算之利息、違約金迄未清償。為此提起本
    訴，聲明求為命被告給付原告如主文第一項所示之判決等情
    。
三、經查，原告主張上開事實，業據其提出與所述相符之貸款契
    約書、繳息明細表等影本為證。又被告經合法通知未到場爭
    執，復未提出書狀答辯供本院斟酌，依民事訴訟法第280 條
    第3 項準用同條第1 項規定，視同自認原告之主張，自堪信
    原告主張之事實為真正。從而原告依消費借貸之法律關係提
    起本訴，求為如主文第ㄧ項所示之判決，即無不合，應予准
    許。
四、依民事訴訟法第385 條第1 項前段、第78條，判決如主文。
五、本件訴訟費用為裁判費，金額確定為6,060元。
中    華    民    國    97    年    8     月    29    日
                  民事第三庭    法  官  黃明發
以上正本係照原本作成。
如對本判決上訴，須於判決送達後20日內向本院提出上訴狀。
中    華    民    國    97    年    8     月    29    日
                                書記官  陳怡如


司法院資訊處製作；財團法人民間司法改革基金會備份。
